---
title: "R Notebook"
output:
  html_document:
    df_print: paged
---

研究问题：
1、语言和收入关系
2、收入预测
3、不同语言之间的关系，哪些语言会同时出现
4、最想学R和PYTHON的人的特征


#载入库
```{r}
library(tidyverse)
library(tidytext)
library(janitor)
```

#读数据
```{r}
path <- "D:/K/DATA EXERCISE/DATA/developer_survey_2018/"
data_name <- "survey_results_public.csv"
sf <- read_csv(paste0(path, data_name))
sf
glimpse(sf)
```

#语言流行程度
```{r, fig.height=12, fig.width=15}
#现在在用
sf %>% 
  filter(!is.na(LanguageWorkedWith)) %>% 
  select(Respondent, LanguageWorkedWith) %>% 
  unnest_tokens(input = LanguageWorkedWith, output = tool, token = "regex", pattern = ";") -> tool_now #按特定标点符号分行
tool_now

tool_now %>% 
  count(tool) %>% 
  arrange(-n) %>% 
  ggplot(aes(reorder(tool, n), n)) +
  geom_col(fill = "darkblue") + 
  geom_text(aes(label = n), size = 4, hjust = -0.1) +
  coord_flip() +
  labs(x = NULL, y = NULL) +
  theme(axis.text.y = element_text(size = 13),
        axis.text.x = element_text(size = 13)) 

#明年想学
sf %>% 
  filter(!is.na(LanguageDesireNextYear)) %>% 
  select(Respondent, LanguageDesireNextYear) %>% 
  unnest_tokens(input = LanguageDesireNextYear, output = tool, token = "regex", pattern = ";") -> tool_next #按特定标点符号分行
tool_next

tool_next %>% 
  count(tool) %>% 
  arrange(-n) %>% 
  ggplot(aes(reorder(tool, n), n)) +
  geom_col(fill = "darkblue") + 
  geom_text(aes(label = n), size = 4, hjust = -0.1) +
  coord_flip() +
  labs(x = NULL, y = NULL) +
  theme(axis.text.y = element_text(size = 13),
        axis.text.x = element_text(size = 13)) 
```

#想学R和PYTHON语言的人群
```{r}
#id抽取
tool_now %>% 
  filter(tool == "r") %>% 
  distinct(Respondent) %>% 
  select(Respondent) -> r_id_now
tool_next %>% 
  filter(tool == "r") %>% 
  distinct(Respondent) %>% 
  select(Respondent) -> r_id_next
tool_now %>% 
  filter(tool == "python") %>% 
  distinct(Respondent) %>% 
  select(Respondent) -> python_id_now
tool_next %>% 
  filter(tool == "python") %>% 
  distinct(Respondent) %>% 
  select(Respondent) -> python_id_next

#生成4列
sf %>% 
  mutate(now_r = if_else(Respondent %in% r_id_now$Respondent, "yes", "no"),
         now_python = if_else(Respondent %in% python_id_now$Respondent, "yes", "no"),
         next_r = if_else(Respondent %in% r_id_next$Respondent, "yes", "no"),
         next_python = if_else(Respondent %in% python_id_next$Respondent, "yes", "no")) -> sf_rp
sf_rp %>% count(now_r)
sf_rp %>% count(now_python)
sf_rp %>% count(next_r)
sf_rp %>% count(next_python)
```

#一些数据描述

```{r}
com_fun <- function(data, var, r_var, python_var){
  var <- enquo(var)
  r_var <- enquo(r_var)
  python_var <- enquo(python_var)
  data %>% tabyl(!!var, !!r_var) %>% adorn_percentages(denominator = "col") %>% select(-no) %>% rename(r = yes) -> group_r
  data %>% tabyl(!!var, !!python_var) %>% adorn_percentages(denominator = "col") %>% select(-no) %>% rename(python = yes) -> group_python
group_r %>% left_join(group_python) -> result
return(result)
}

com_plot_fun <- function(data, var, r_var, python_var){
  var <- enquo(var)
  r_var <- enquo(r_var)
  python_var <- enquo(python_var)
  data %>% tabyl(!!var, !!r_var) %>% adorn_percentages(denominator = "col") %>% select(-no) %>% rename(r = yes) -> group_r
  data %>% tabyl(!!var, !!python_var) %>% adorn_percentages(denominator = "col") %>% select(-no) %>% rename(python = yes) -> group_python
group_r %>% 
  left_join(group_python) %>%
  gather(key = tool, value = proportion, c(r, python)) %>%
  ggplot(aes(!!var, proportion, fill = tool)) +   #这一步有问题
  geom_col(position = "dodge") +  #堆叠柱状图
  coord_flip() +
  theme(axis.text = element_text(size = 15),
        axis.title = element_blank(),
        legend.text = element_text(size = 15),
        legend.title = element_text(size = 15)) +
  guides(fill = guide_legend(reverse = TRUE)) -> result_plot  #调转图例位置
return(result_plot)  #输出图片
}

com_fun(sf_rp, UndergradMajor, now_r, now_python)
com_plot_fun(sf_rp, UndergradMajor, now_r, now_python)

```


#编程兴趣
```{r}
sf_rp %>% tabyl(now_r, Hobby) %>% adorn_crosstab(digits = 2)
sf_rp %>% tabyl(now_python, Hobby) %>% adorn_crosstab(digits = 2)
```

#职业身份
```{r}
sf_rp %>% 
  select(Respondent, DevType, now_r, now_python, next_r, next_python) %>% 
  unnest_tokens(input = DevType, output = type, token = "regex", pattern = ";") -> dev_rp

dev_rp %>% tabyl(type, now_r) %>% adorn_percentages() %>% arrange(desc(yes)) %>% adorn_pct_formatting(digits = 2)
dev_rp %>% tabyl(type, now_python) %>% adorn_percentages() %>% arrange(desc(yes)) %>% adorn_pct_formatting(digits = 2)

dev_rp %>% tabyl(type, now_r) %>% adorn_percentages(denominator = "col") %>% arrange(desc(yes)) %>% adorn_pct_formatting(digits = 2)
dev_rp %>% tabyl(type, now_python) %>% adorn_percentages(denominator = "col") %>% arrange(desc(yes)) %>% adorn_pct_formatting(digits = 2)
```
```{r, fig.height=8, fig.width=15}
dev_rp %>% tabyl(type, now_r) %>% adorn_percentages(denominator = "col") %>% select(-no) %>% rename(r = yes) -> dev_r
dev_rp %>% tabyl(type, now_python) %>% adorn_percentages(denominator = "col") %>% select(-no) %>% rename(python = yes) -> dev_python
dev_r %>% left_join(dev_python, by = "type") %>% 
  gather(key = tool, value = proportion, c(r, python)) %>% 
  ggplot(aes(type, proportion, fill = tool)) +
  geom_col(position = "dodge") +
  coord_flip() +
  theme(axis.text = element_text(size = 15),
        axis.title = element_blank(),
        legend.text = element_text(size = 15),
        legend.title = element_text(size = 15)) +
  guides(fill = guide_legend(reverse = TRUE))  #调转图例位置
```
*R的数据科学家和机器学习专家、数据和商业分析师比例更大
*python的全栈开发工程师，前端和后端开发工程师比例更大


#教育程度
```{r, fig.height=8, fig.width=15}
sf_rp %>% tabyl(FormalEducation, now_r) %>% adorn_percentages(denominator = "col") %>% arrange(desc(yes)) %>% adorn_pct_formatting(digits = 2)
sf_rp %>% tabyl(FormalEducation, now_python) %>% adorn_percentages(denominator = "col") %>% arrange(desc(yes)) %>% adorn_pct_formatting(digits = 2)

com_fun(sf_rp, FormalEducation, now_r, now_python) %>% 
  gather(key = tool, value = proportion, c(r, python)) %>% 
  ggplot(aes(FormalEducation, proportion, fill = tool)) +
  geom_col(position = "dodge") +
  coord_flip() +
  theme(axis.text = element_text(size = 15),
        axis.title = element_blank(),
        legend.text = element_text(size = 15),
        legend.title = element_text(size = 15)) +
  guides(fill = guide_legend(reverse = TRUE))  #调转图例位置
```
*R在硕士和博士学位上的比例比python更大
*python在低学历上占比更大


#编程经验
```{r, fig.height=8, fig.width=15}
com_fun(sf_rp, YearsCoding, now_r, now_python) %>% 
  gather(key = tool, value = proportion, c(r, python)) %>% 
  ggplot(aes(YearsCoding, proportion, fill = tool)) +
  geom_col(position = "dodge") +
  coord_flip() +
  theme(axis.text = element_text(size = 15),
        axis.title = element_blank(),
        legend.text = element_text(size = 15),
        legend.title = element_text(size = 15)) +
  guides(fill = guide_legend(reverse = TRUE))  #调转图例位置

com_fun(sf_rp, YearsCodingProf, now_r, now_python) %>% 
  gather(key = tool, value = proportion, c(r, python)) %>% 
  ggplot(aes(YearsCodingProf, proportion, fill = tool)) +
  geom_col(position = "dodge") +
  coord_flip() +
  theme(axis.text = element_text(size = 15),
        axis.title = element_blank(),
        legend.text = element_text(size = 15),
        legend.title = element_text(size = 15)) +
  guides(fill = guide_legend(reverse = TRUE))  #调转图例位置
```
*R和python两者编程经验相当，R在较长编程经验上的比例更大，原因可能是Python的兴起时间更短


#专业类型
```{r, fig.height=8, fig.width=15}
com_fun(sf_rp, UndergradMajor, now_r, now_python) %>% 
  gather(key = tool, value = proportion, c(r, python)) %>% 
  ggplot(aes(UndergradMajor, proportion, fill = tool)) +
  geom_col(position = "dodge") +
  coord_flip() +
  theme(axis.text = element_text(size = 13),
        axis.title = element_blank(),
        legend.text = element_text(size = 15),
        legend.title = element_text(size = 15)) +
  guides(fill = guide_legend(reverse = TRUE))  #调转图例位置
```
*两种语言使用者的主要专业来源均为计算机或软件工程师，但PYTHON比例更高
*R中数学家和统计学家、社会科学家、自然科学家、商科比例高于PYTHON
*PYTHON中信息技术、电子工程等高于R
*整体而言R中有更多的科学家，PYTHON中有更多的工程师


#公司规模
```{r, fig.height=8, fig.width=15}
com_fun(sf_rp, CompanySize, now_r, now_python) %>% 
  gather(key = tool, value = proportion, c(r, python)) %>% 
  ggplot(aes(reorder(CompanySize, proportion), proportion)) +
  geom_col(position = "dodge") +
  coord_flip() +
  theme(axis.text = element_text(size = 15),
        axis.title = element_blank(),
        legend.text = element_text(size = 15),
        legend.title = element_text(size = 15),
        strip.text = element_text(size = 15)) + #子图标题大小
  facet_wrap(~tool, scales = "free_y")

com_fun(sf_rp, CompanySize, now_r, now_python) %>% 
  gather(key = tool, value = proportion, c(r, python)) %>% 
  ggplot(aes(reorder(CompanySize, proportion), proportion, fill = tool)) +
  geom_col(position = "dodge") +
  coord_flip() +
  theme(axis.text = element_text(size = 15),
        axis.title = element_blank(),
        legend.text = element_text(size = 15),
        legend.title = element_text(size = 15)) +
  guides(fill = guide_legend(reverse = TRUE))
```
*PYTHON使用者在500人以下公司占比高于R使用者
*R使用者在500人以上公司占比高于PYTHON使用者
